臺灣臺南地方法院民事判決
109年度訴字第243號
原      告  林廖姿琇



訴訟代理人  林媗琪律師
            林玥湄即林沛彤

被      告  詳如附表一所示
上列當事人間請求分割共有物事件，本院於民國111年3月24日言
詞辯論終結，判決如下：
    主  文
如附表一編號4至129、131所示之被告應就被繼承人林茂藏所遺
坐落臺南市○○區○○段○○○地號（重測前：臺南市○○區○○○段○○○地
號）、應有部分六十四分之三十一之土地辦理繼承登記。
兩造共有坐落臺南市○○區○○段○○○地號（重測前：臺南市○○區○○○
段○○○地號）分割如附圖（即臺南市新化地政事務所民國一百一
十年三月十日土地複丈成果圖）所示：編號A（面積三百八十二
點零四平方公尺）分歸原告取得；編號B（面積三百八十二點零
四平方公尺）分歸被告林珈禎、何金治取得，並依附表三「分割
後共有比例」欄所示之比例保持共有；編號C（面積三百八十二
點零四平方公尺）分歸被告林宜民取得；編號D（面積一千零七
十六點六八平方公尺）分歸如附表一編號4至129、131所示之被
告取得。
原告其餘之訴駁回。
訴訟費用由兩造按附表二「應有部分比例及訴訟費用負擔比例」
欄所示之比例負擔。
    事實及理由
壹、程序部分：
一、按訴狀送達後，原告不得將原訴變更或追加他訴。但該訴訟
    標的對於數人必須合一確定時，追加其原非當事人之人為當
    事人者，不在此限。民事訴訟法第255條第1項第5款定有明
    文。查坐落臺南市○○區○○段000地號（重測前：臺南市○○區○
    ○○段000地號）之原共有人林茂藏於原告起訴前已死亡（民
    國44年1月14日），原告係以林茂藏之全體繼承人為被告，
    又林茂藏之原繼承人林素鸞、陳文龍、林詹阿珠均已歿，原
    告撤回對林素鸞、陳文龍、林詹阿珠之訴訟，乃追加林素鸞
    、陳文龍、林詹阿珠之繼承人黃明煌、黃麗夙、黃宗鏹、宋
    美士、陳慶安、陳慶昌、林昌慶、林昌能、林昌德、林俶如
    為被告。本件訴訟標的為分割共有物之訴，對共有人全體必
    須合一確定，原告所為關於前列被告之訴之變更，按諸上開
    規定，應予准許。
二、按當事人死亡者，訴訟程序在有繼承人、遺產管理人或其他
    依法令應續行訴訟之人承受其訴訟以前當然停止。第168條
    至第172條及前條所定之承受訴訟人，於得為承受時，應即
    為承受之聲明。他造當事人，亦得聲明承受訴訟。民事訴訟
    法第168條、第175條分別定有明文。查被告林陳腱於訴訟繫
    屬中之109年12月31日死亡，其繼承人係林信男、林淑均、
    林淑鳳、林淑敏，有戶籍謄本、繼承系統表在卷可稽(訴字
    卷一第427-438頁)，經原告聲明林信男、林淑均、林淑鳳、
    林淑敏承受本件訴訟（訴字卷一第423-425頁），核與上開
    規定相符，應予准許。　
三、如附表一編號5至131所示之被告經合法通知，均未於最後言
    詞辯論期日到場，核無民事訴訟法第386條所列各款情形，
    爰依原告之聲請，由其一造辯論而為判決。
貳、實體部分
一、原告起訴主張：
（一）原告及訴外人林茂藏（歿）、林宜民、何金治、林珈禎為
      坐落臺南市○○區○○段000地號（重測前：臺南市○○區○○○段
      000地號）土地之共有人，應有部分詳如附表二所載。訴
      外人林茂藏之繼承人為如附表一編號4至131所示之被告，
      並先請求林茂藏之繼承人就被繼承人林茂藏之系爭土地應
      有部分辦理繼承登記。系爭土地位於住宅區，為建築用地
      ，且系爭土地上有未辦保存登記建物二棟，原告所有之建
      物門牌號碼為臺南市○○區○○里○○○00號，按該土地之使用
      目的，並無法定不能分割之情形，共有人間就系爭土地，
      亦沒有不能分割之協議，依照民法民法第823條第1項、第
      824條第5、6項之規定，原告自得請求分割系爭土地，以
      促進土地之利用，以達物盡其用之立法目地，並簡化共有
      之法律關係。
（二）原告及部分被告林麗卿等91人，於系爭土地所有權範圍共
      3,136分之1,779，業已將其持分分別出售予訴外人巨信地
      產顧問股份有限公司、易鼎建設股份有限公司（該二公司
      為共同買受關係），當時該二公司即表示欲購買整筆土地
      ，並以土地法第34條之1辦理，現僅係所有權移轉尚未辦
      理完成而已，是原告主張系爭土地應變價分割，使整筆土
      地達到最高效用，以促進經濟利益，維護全部所有權人之
      最大利益。 
（三）並聲明：
    ⒈如附表一編號4至131所示之被告應就被繼承人林茂藏所遺
      臺南市○○區○○段000地號土地、應有部分64分之31，辦理
      繼承登記。
    ⒉兩造共有坐落臺南市○○區○○段000地號土地應變價分割，所
      得價金按被告應繼分比例分配。 
　　⒊訴訟費用由兩造依原應有部分比例負擔。
二、被告之陳述：
（一）被告林珈禎、何金治：不同意原告提出之分割方案，應依
      據現有持分，被告林珈禎、何金治各持分128分之11(合併
      為64分之11)，原告持分64分之11，被告林宜民持分64分
      之11，林茂藏繼承人公同共有持分64分之31，以此比例分
      割系爭土地如附圖（即臺南市新化地政事務所110年3月10
      日土地複丈成果圖）所示，分割為4筆地號。惟依此比例
      分割後，被告林珈禎、何金治及原告之地上未保存建物，
      均有可能無法完整保存而必須拆除。並聲明：駁回原告之
      訴，訴訟費用由原告負擔。
（二）被告林嘉信、林宜民：不同意原告提出之分割方案，同意
      被告林珈禎、何金治之分割方案。並聲明：駁回原告之訴
      ，訴訟費用由原告負擔。
（三）被告莊琇媛、楊凱竣、楊凱絜到庭表示：再表示意見。
（四）被告林淑妙、吳胡淑緞到庭表示：無意見。
（五）如附表一編號5至37、39至106、111至131所示之被告均未
      於最後言詞辯論期日到場，亦未提出書狀為任何聲明或陳
      述。
三、得心證之理由：
（一）按法院裁判分割共有物，性質上為共有人間應有部分之交
      換，自屬處分行為，以各共有人之處分權存在為前提，故
      提起分割共有物之訴，參與分割之當事人以全體共有人為
      限，而各共有人之應有部分應以土地登記簿上所記載者為
      準。倘共有人中有於分割前死亡者，其繼承人因繼承，固
      於登記前已取得不動產物權，惟非經登記不得處分其物權
      ，則在辦畢繼承登記前，其繼承人仍不得以共有人身分參
      與共有物之分割，但為求訴訟經濟起見，可許原告就請求
      繼承登記及分割共有物之訴合併提起，即以一訴請求該死
      亡之共有人之繼承人辦理繼承登記，並請求該繼承人於辦
      理繼承登記後，與原告及其餘共有人分割共有之不動產。
      查系爭土地原共有人林茂藏於原告起訴前已死亡，林茂藏
      之繼承人如附表一編號4至129、131所示之被告，其繼承
      人均未就其所有系爭土地辦理繼承登記，有土地登記第一
      類謄本、繼承系統表、戶籍謄本等件在卷可佐(新調字卷
      第47-50、53-408頁；訴字卷一第71-180、235-236、427-
      438頁)，原告提起本件分割共有物之訴，併予請求上開繼
      承人就系爭土地辦理繼承登記，並聲明如主文第1項所示
      ，揆諸上開說明，自屬有據，應予准許。另如附表一編號
      130所示之被告黃宗鏹與林茂藏之繼承人林素鸞業已離婚
      ，非屬林茂藏之繼承人，有林素鸞戶籍謄本(現戶部分）
      在卷可考（新調字卷第169頁），原告就請求被告黃宗鏹
      辦理繼承登記之部分，於法無據，應予駁回。　　
（二）按各共有人，除法令另有規定外，得隨時請求分割共有物
      。但因物之使用目的不能分割或契約訂有不分割之期限者
      ，不在此限，民法第823條第1項定有明文。故共有物依其
      使用目的並非不能分割，而又未有不分割之期約者，各共
      有人自得隨時請求分割。次按共有物之分割，依共有人協
      議之方法行之；分割之方法不能協議決定，或於協議決定
      後因消滅時效完成經共有人拒絕履行者，法院得因任何共
      有人之請求，命為下列之分配：⑴以原物分配於各共有人
      。但各共有人均受原物之分配顯有困難者，得將原物分配
      於部分共有人。⑵原物分配顯有困難時，得變賣共有物，
      以價金分配於各共有人；或以原物之一部分分配於各共有
      人，他部分變賣，以價金分配於各共有人；以原物為分配
      時，如共有人中有未受分配，或不能按其應有部分受分配
      者，得以金錢補償之；以原物為分配時，因共有人之利益
      或其他必要情形，得就共有物之一部分仍維持共有，民法
      第824條第1至4項定有規定。故共有物依其使用目的並非
      不能分割，而又未有不分割之期約者，各共有人自得隨時
      請求分割。法院定共有物分割之方法，固可由法院自由裁
      量，惟應斟酌各共有人之意願、利害關係、共有物之性質
      、分割後之經濟效用及公共利益等為公平決定。分割共有
      物究以原物分割或變價分割為適當，法院應斟酌當事人意
      願、共有物之使用情形、經濟效用及全體共有人之利益等
      情形而為適當之分割，不受共有人所主張分割方法之拘束
      。
（三）查：
    ⒈原告主張就系爭土地共有之情形，無不分割之約定，依系
      爭土地之使用目的亦無不能分割等節，業據其提出系爭土
      地地籍圖謄本、土地登記第一類謄本、繼承系統表、戶籍
      謄本為證(新調字卷第45-50、53-408頁；訴字卷一第71-1
      80、235-236、427-438頁)。是法律上無不能分割之限制
      ，則原告訴請分割系爭土地，於法有據。
    ⒉系爭土地東南側坐落地上物，其門牌號碼為港子尾57號，
      為水泥三層樓，第三層鐵皮加蓋，現為原告家人居住，該
      地上物北側坐落水泥平房一棟，門牌共用港子尾57號，平
      日無人居住，西側有坐落二鐵皮平房，靠北側已荒廢，南
      側堆放雜物。系爭土地西南側坐落地上物，門牌號碼為港
      子尾57之5號，為二層水泥建物，原告稱為被告林信男家
      人居住，該建物北側坐落鐵皮平房，堆放雜物。系爭土地
      南鄰510-2鄉道、東西二側為他人建物，北側鄰空地等情
      ，有本院109年8月31日勘驗筆錄暨現場照片、臺南市新化
      地政事務所109年8月31日土地複丈成果圖在卷可按（訴字
      卷一第323-359、391-395頁），並有臺南市政府財政稅務
      局佳里分局以109年9月8日南市財佳字第1092808443號函
      檢送臺南市○○區○○里○○○00號及57-5號房屋稅籍證明書到
      院供參(訴字卷一第375-384頁)，故此部分事實，堪先認
      定。
    ⒊原告主張應以變價分割為分割方案。被告林珈禎、何金治
      、林嘉信、林宜民主張系爭土地應分割如附圖（即臺南市
      新化地政事務所110年3月10日土地複丈成果圖）所示。其
      餘被告則未提出意見。參酌前揭系爭土地之現況，其上有
      三棟建物，面積超過兩千平方公尺，土地格局尚屬方正，
      若以原物分割，兩造取得之面積不會過於細小；且依附表
      二所示，被告林珈禎、何金治、林宜民對於系爭土地之應
      有部分比例合計為64分之22，原告應有部分比例為64分之
      11，即被告林珈禎、何金治、林宜民對於系爭土地之應有
      部分比例係原告應有部分比例之兩倍，若依原告主張變價
      分割，由兩造之一人或第三人單獨取得系爭土地之全部，
      顯有損於被告之原物分割利益，難認公允。且觀民法之前
      揭規定意旨，應「以原物分配於各共有人」為原則。被告
      林珈禎、何金治、林嘉信、林宜民主張之分割方法可循遵
      上開規定，且係以原應有部分比例為基礎而分割，分割後
      土地大致呈長型、方正之勢，均臨路，有利於土地之利用
      及經濟效益，應屬可採。從而，本院認為分割方案應以被
      告林珈禎、何金治、林嘉信、林宜民主張之方法為宜。　
　  ⒋從而，本院審酌當事人之意願、共有物之客觀情狀等因素
      ，堪認系爭土地分割如附圖（即臺南市新化地政事務所11
      0年3月10日土地複丈成果圖）及附表三所示，對全體共有
      人即兩造應為公平合理，且合乎經濟效益，爰判決分割系
      爭土地如主文第2項所示。
四、末按因共有物分割、經界或其他性質上類似之事件涉訟，由
    敗訴當事人負擔訴訟費用顯失公平者，法院得酌量情形，命
    勝訴之當事人負擔其一部，民事訴訟法第80條之1定有明文
    。本院審酌系爭土地分割結果，諭知本件訴訟費用之負擔如
    主文第4項所示。
五、據上論結，原告之訴為一部有理由，一部無理由（駁回被告
    黃宗鏹部分），依民事訴訟法第385條第1項前段、第80條之
    1，判決如主文。　
中    華    民    國    111    年    4    月     19   日
                  民事第一庭    法  官　盧亨龍 
以上正本係照原本作成。 
如不服本判決，應於送達後20日內，向本院提出上訴狀並表明上
訴理由（須附繕本）。如委任律師提起上訴者，應一併繳納上訴
審裁判費。
中　　華　　民　　國　　111 　年　　4 　　月　　26　　日
                                書記官  謝婷婷　　　　　　　　　
附表一：
編號 被告及訴訟代理人 住居所及身分證統一編號   1 林珈禎 住新竹縣○○市○○○路00號4樓之3 居臺南市○○區○○里○○○00號 身分證統一編號：Z000000000號   2 何金治 住臺南市○○區○○里○○○00號 身分證統一編號：Z000000000號  上二人訴訟代理人 林奇賢 住新竹縣○○市○○○路00號4樓之3   3 林宜民 住臺南市○○區○○里○○○00號 身分證統一編號：Z000000000號   4 兼上一人訴訟代理人　　 林嘉信即林茂藏之繼承人 住臺南市○○區○○街000巷00弄0號 身分證統一編號：Z000000000號   5 林可灼即林茂藏之繼承人 住新北市○○區○○路00巷00號18樓之2 身分證統一編號：Z000000000號   6 林燕嘯即林茂藏之繼承人 住臺中市○○區○○路0段000巷00號3樓 居高雄市○○區○○○路000○0號10樓之1 身分證統一編號：Z000000000號   7 林燕篁即林茂藏之繼承人 住臺北市○○區○○街0巷0號3樓 身分證統一編號：Z000000000號   8 林淑平即林茂藏之繼承人 住臺南市○區○○路000巷00號 身分證統一編號：Z000000000號   9 林王玉葉即林茂藏之繼承人 住臺南市○區○○街000巷00號 身分證統一編號：Z000000000號  10 林家寶即林茂藏之繼承人 住臺南市○區○○街000巷00號 身分證統一編號：Z000000000號  11 林家財即林茂藏之繼承人 住臺南市○區○○街0段000巷00號 身分證統一編號：Z000000000號  12 林麗娟即林茂藏之繼承人 住新竹縣○○鄉○○村○○○街00號 身分證統一編號：Z000000000號  13 林欣融即林茂藏之繼承人 住臺南市○區○○街000號之3 身分證統一編號：Z000000000號  14 林麗卿即林茂藏之繼承人 住臺南市○區○○街000號之3 身分證統一編號：Z000000000號  15 林信男即林茂藏即林陳腱之繼承人 住臺南市○○區○○里○○○00號之5 身分證統一編號：Z000000000號  16 林淑均即林茂藏即林陳腱之繼承人 住臺南市○區○○路000號 身分證統一編號：Z000000000號  17 林淑鳳即林茂藏即林陳腱之繼承人 住臺南市○○區○○街00號 身分證統一編號：Z000000000號  18 林淑敏即林茂藏即林陳腱之繼承人 住高雄市○○區○○路0段000巷0號 身分證統一編號：Z000000000號  19 謝明傳即林茂藏之繼承人 住新北市○○區○○路000號4樓 身分證統一編號：Z000000000號  20 謝明川即林茂藏之繼承人 住新北市○○區○○路00巷00○0號 身分證統一編號：Z000000000號  21 謝麗美即林茂藏之繼承人 住臺南市○○區○○路○段00巷00號 身分證統一編號：Z000000000號  22 何水盛即林茂藏之繼承人 住臺南市○○區○○街00巷0號 身分證統一編號：Z000000000號  23 何水吉即林茂藏之繼承人 住臺南市○○區○○路00號 身分證統一編號：Z000000000號  24 何鎮守即林茂藏之繼承人 住臺南市○○區○○路00號 身分證統一編號：Z000000000號  25 何鎮州即林茂藏之繼承人 住臺南市○○區○○路00號 身分證統一編號：Z000000000號  26 何月娥即林茂藏之繼承人 住臺南市○○區○○路0段000巷00號 身分證統一編號：Z000000000號  27 陳葦菱即林茂藏之繼承人 住臺南市○○區○○街00號 居臺南市○○區○○路0段000巷00弄00號 身分證統一編號：Z000000000號  28 李忠信即林茂藏之繼承人 住臺南市○○區○○○00號之2 身分證統一編號：Z000000000號  29 謝淇亘即林茂藏之繼承人 住臺南市○○區○○里○○000號 身分證統一編號：Z000000000號  30 林嘉誠即林茂藏之繼承人 住高雄市○○區○○路000號 居高雄市○○區○○街00號 身分證統一編號：Z000000000號  31 林嘉斌即林茂藏之繼承人 住高雄市○鎮區○○○路000巷00號4樓 身分證統一編號：Z000000000號  32 林嘉勇即林茂藏之繼承人 住高雄市○○區○○街00號 身分證統一編號：Z000000000號  33 黃偉晃即林茂藏之繼承人 住臺南市○○區○○○路00巷00弄0號 身分證統一編號：Z000000000號  34 黃偉昌即林茂藏之繼承人 住新北市○○區○○路000巷0○0號 身分證統一編號：Z000000000號  35 黃玲娟即林茂藏之繼承人 住新北市○○區○○路00巷00弄0○0號 身分證統一編號：Z000000000號  36 林嘉和即林茂藏之繼承人 住臺南市○○區○○里○○○00號 身分證統一編號：Z000000000號  37 鄭林淑媛即林茂藏之繼承人 住高雄市○○區○○○路00○0號6樓 居高雄市○○區○○○路000○00號 身分證統一編號：Z000000000號  38 林淑妙即林茂藏之繼承人 住高雄市○○區○○路000○0號 身分證統一編號：Z000000000號  39 王林淑嫻即林茂藏之繼承人 住臺南市○○區○○路000巷00號 身分證統一編號：Z000000000號  40 黃士桓即林茂藏之繼承人 住新北市○○區○○街000巷0號5樓 身分證統一編號：Z000000000號  41 黃琡玶即林茂藏之繼承人 住臺南市○區○○路0段000巷00號 身分證統一編號：Z000000000號  42 黃千芙即林茂藏之繼承人 住臺南市○區○○路0段000巷00號 身分證統一編號：Z000000000號  43 胡木根即林茂藏之繼承人 住臺南市○區○○○路0段000巷00號 居臺南市○區○○路0段000號 身分證統一編號：Z000000000號  44 胡菁琴即林茂藏之繼承人 住臺南市○○區○○里○○○000號之3 身分證統一編號：Z000000000號  45 胡春梅即林茂藏之繼承人 住臺南市○區○○路0段000號 身分證統一編號：Z000000000號  46 胡書綜即林茂藏之繼承人 住臺南市○區○○路00巷00弄00號 身分證統一編號：Z000000000號  47 黃昭仁即林茂藏之繼承人 住臺南市○區○○路000○0號 身分證統一編號：Z000000000號  48 黃婉萍即林茂藏之繼承人 住臺南市○區○○路000○0號 身分證統一編號：Z000000000號  49 黃啓倫即林茂藏之繼承人 住臺南市○區○○路000○0號 身分證統一編號：Z000000000號  50 黃競瑩即林茂藏之繼承人 住桃園市○○區○○街00巷00號8樓 身分證統一編號：Z000000000號  51 黃于珊即林茂藏之繼承人 住高雄市○○區○○路000巷00○0號6樓 居新北市○○區○○路0段00巷00弄00○0號 身分證統一編號：Z000000000號  52 鄭坤易即林茂藏之繼承人 住臺南市○○區○○街000號12樓之3 身分證統一編號：Z000000000號  53 兼上一人法定代理人　　 鄭英昌即林茂藏之繼承人 住臺南市○○區○○街000號12樓之3 身分證統一編號：Z000000000號  54 梁進勝即林茂藏之繼承人 住臺南市○○區○○路00巷00號 身分證統一編號：Z000000000號  55 梁進利即林茂藏之繼承人 住臺南市○○區○○里○○○000號 身分證統一編號：Z000000000號  56 王梁淑芬即林茂藏之繼承人 住臺南市○○區○○路00號之2 身分證統一編號：Z000000000號  57 謝俊隆即林茂藏之繼承人 住高雄市○○區○○街00號 居高雄市○○區○○街00巷00○0號 身分證統一編號：Z000000000號  58 謝俊德即林茂藏之繼承人 住臺南市○○區○○○000號之1 身分證統一編號：Z000000000號  59 謝麗鳳即林茂藏之繼承人 住臺南市○市區○○街000巷00號 身分證統一編號：Z000000000號  60 謝麗容即林茂藏之繼承人 住臺南市○○區○○街00巷0號之1 身分證統一編號：Z000000000號  61 謝麗珠即林茂藏之繼承人 住臺南市○○區○○街00號 身分證統一編號：Z000000000號  62 梁建軒即林茂藏之繼承人 住臺南市○○區○○里○○○000號 身分證統一編號：Z000000000號  63 梁惠超即林茂藏之繼承人 住臺南市○○區○○里○○○000號 身分證統一編號：Z000000000號  64 林培弘即林茂藏之繼承人 住臺南市○○區○○路0段000巷00號 身分證統一編號：Z000000000號  65 林南亨即林茂藏之繼承人 籍設臺中市○○區○○路0○00號（臺中○○○○○○○○○） 居臺中市○○區○○路0巷0號 身分證統一編號：Z000000000號  66 林祿逹即林茂藏之繼承人 籍設臺中市○區○○路000號 (現應受送達處所不明) 身分證統一編號：Z000000000號  67 林美吟即林茂藏之繼承人 住臺北市○○區○○○路0段000巷00弄00號3樓（遷出國外） 居13767 Travilah Rd, Rockville,MD,20850 身分證統一編號：Z000000000號  68 林昌慶即林茂藏之繼承人 住高雄市○○區○○街00號 身分證統一編號：Z000000000號  69 林昌能即林茂藏之繼承人 住高雄市○○區○○路000○0號 身分證統一編號：Z000000000號  70 林俶如即林茂藏之繼承人 住高雄市○鎮區○○○路000號 居高雄市○鎮區○○○路000號 身分證統一編號：Z000000000號  71 陳靜怡即林茂藏之繼承人 住臺南市○○區○○路000巷00弄00號8樓之9 身分證統一編號：Z000000000號  72 鄭淳仁即林茂藏之繼承人 住臺南市○○區○○○街000號 身分證統一編號：Z000000000號  73 林揆閔即林茂藏之繼承人 住高雄市○○區○○○街00巷00號 身分證統一編號：Z000000000號  74 林裕叡即林茂藏之繼承人 住高雄市○○區○○○街00巷00號 身分證統一編號：Z000000000號  75 林碧瑛即林茂藏之繼承人 住臺北市○○區○○路000巷00號2樓 身分證統一編號：Z000000000號  76 賴碧純即林茂藏之繼承人 住臺北市○○區○○○路0段000號7樓之2 身分證統一編號：Z000000000號   77 林怡君即林茂藏之繼承人 住臺北市○○區○○○路0段000號7樓之2 身分證統一編號：Z000000000號  78 林佳弘即林茂藏之繼承人 住臺北市○○區○○○路0段00號10樓之1 居臺北市○○區○○○路0段000巷0號4樓 身分證統一編號：Z000000000號  79 林志聰即林茂藏之繼承人 住臺北市○○區○○○路0段000巷0號4樓 身分證統一編號：Z000000000號  80 林志遠即林茂藏之繼承人 住臺北市○○區○○街00巷00號2樓 身分證統一編號：Z000000000號  81 林宥彤即林茂藏之繼承人 住臺南市○○區○○○街00號8樓之5 居臺南市○○區○○路0段000號 身分證統一編號：Z000000000號  82 林玟璱即林茂藏之繼承人 住新竹市○區○○路0段00巷000○0號12樓 身分證統一編號：Z000000000號  83 林玟君即林茂藏之繼承人 住桃園市○○區○○路00號18樓 身分證統一編號：Z000000000號  84 陳秋燕即林茂藏之繼承人 住臺北市○○區○○○路00巷00號6樓 身分證統一編號：Z000000000號  85 林彥達即林茂藏之繼承人 住臺北市○○區○○○路00巷00號6樓 身分證統一編號：Z000000000號  86 林彥芸即林茂藏之繼承人 住臺北市○○區○○○路00巷00號6樓 身分證統一編號：Z000000000號  87 兼上二人法定代理人　 陳秋燕即林茂藏之繼承人 住臺北市○○區○○○路00巷00號6樓 身分證統一編號：Z000000000號  88 林孟立即林茂藏之繼承人 住臺南市○○區○○路000巷0號 身分證統一編號：Z000000000號  89 林宜鴒即林茂藏之繼承人 住臺南市○○區○○路000巷0號 身分證統一編號：Z000000000號  90 林玫君即林茂藏之繼承人 住臺南市○○區○○路000號 身分證統一編號：Z000000000號  91 兼上一人法定代理人　　 林世傑即林茂藏之繼承人 住臺南市○○區○○路000號 身分證統一編號：Z000000000號  92 林英毅即林茂藏之繼承人 住高雄市○○區○○路0段000號 身分證統一編號：Z000000000號  93 林幸華即林茂藏之繼承人 住高雄市○○區○○路000號16樓 身分證統一編號：Z000000000號  94 林香玲即林茂藏之繼承人 住高雄市○○區○○○路000巷0弄0○0號 身分證統一編號：Z000000000號  95 林香吟即林茂藏之繼承人 住高雄市○○區○○○路000號 身分證統一編號：Z000000000號  96 林香妃即林茂藏之繼承人 籍設臺南市○區○○路000巷0號 （現應受送達處所不明） 身分證統一編號：Z000000000號　　　　　  97 林建村即林茂藏之繼承人 住臺北市○○區○○街0巷0號5樓之1 身分證統一編號：Z000000000號  98 林建廷即林茂藏之繼承人 住臺北市○○區○○○路0段000巷00弄00號3樓 身分證統一編號：Z000000000號  99 林彩雲即林茂藏之繼承人 住臺北市○○區○○○路0段000巷00弄00號4樓 身分證統一編號：Z000000000號 100 陳松男即林茂藏之繼承人 住臺北市○○區○○路0段00號4樓 身分證統一編號：Z000000000號 101 陳素雲即林茂藏之繼承人 住臺南市○區○○○街0號 身分證統一編號：Z000000000號 102 林陳玉桂即林茂藏之繼承人 住臺南市○○區○○路00號 身分證統一編號：Z000000000號 103 陳素娥即林茂藏之繼承人 住臺南市○○區○○街00巷0號 身分證統一編號：Z000000000號 104 劉陳素貞即林茂藏之繼承人 住臺南市○○區○○路000號3樓之5 身分證統一編號：Z000000000號 105 楊明華即林茂藏之繼承人 住臺南市○○區○○○街00巷00號 身分證統一編號：Z000000000號 106 楊淑雲即林茂藏之繼承人 住臺南市○○區○○路000號5樓之4 身分證統一編號：Z000000000號 107 楊凱竣即林茂藏之繼承人 住臺南市○區○○路000號 身分證統一編號：Z000000000號 108 楊凱絜即林茂藏之繼承人 住臺南市○區○○路000號 身分證統一編號：Z000000000號 109 兼上二人共同訴訟代理人　 莊琇媛 住臺南市○區○○路000號 身分證統一編號：Z000000000號 110 吳胡淑緞即林茂藏之繼承人 住臺南市○○區○○○0○00號 身分證統一編號：Z000000000號 111 洪清石即林茂藏之繼承人 住臺南市○○區○○路0號之1 身分證統一編號：Z000000000號 112 洪敏峻即林茂藏之繼承人 住臺南市○○區○○路0號之1 身分證統一編號：Z000000000號 113 洪孟君即林茂藏之繼承人 住臺南市○○區○○路0號之1 身分證統一編號：Z000000000號 114 洪惠莉即林茂藏之繼承人 籍設臺南市○區○○路○段000號15樓之5 （現應受送達處所不明） 身分證統一編號：Z000000000號 115 洪櫻芬即林茂藏之繼承人 住臺南市○○區○○里○○街0號 身分證統一編號：Z000000000號 116 戴孟陽即林茂藏之繼承人 住臺南市○○區○○街00號 身分證統一編號：Z000000000號 117 戴燦榮即林茂藏之繼承人 住臺南市○○區○○街00巷00號 身分證統一編號：Z000000000號 118 戴賢泉即林茂藏之繼承人 住臺南市○區○○路000巷00弄0號 身分證統一編號：Z000000000號 119 戴賢明即林茂藏之繼承人 住臺南市○區○○○路000巷0弄0號 身分證統一編號：Z000000000號 120 林美李即林茂藏之繼承人 住高雄市○○區○○街000號 （戶籍資料見訴字卷一第123-128、135-154頁） 121 林素蓮即林茂藏之繼承人 住高雄市○○區○○街000號 （林江蟳之六女，戶籍資料見新調字卷第171頁） 122 林嘉奎即林茂藏之繼承人 住高雄市○○區○○街000號 身分證統一編號：Z000000000號 123 林可南即林茂藏之繼承人 住20 Raynham Drive Syosset N.Y.11791   U.S.A. 身分證統一編號：Z000000000號 124 林明愛即林茂藏之繼承人 住臺南市○區○○路000巷00號 身分證統一編號：Z000000000號 125 宋美士即陳文龍即林茂藏之繼承人 住臺北市○○區○○路0段00號5樓 身分證統一編號：Z000000000號 126 陳慶安即陳文龍即林茂藏之繼承人 住臺北市○○區○○路0段00號5樓 身分證統一編號：Z000000000號 127 陳慶昌即陳文龍即林茂藏之繼承人 住臺北市○○區○○路0段00號5樓 身分證統一編號：Z000000000號 128 黃明煌即林素鸞即林茂藏之繼承人 住高雄市○○區○○路000號5樓之2 身分證統一編號：Z000000000號 129 黃麗夙即林素鸞即林茂藏之繼承人 住高雄市○○區○○路000號5樓之2 身分證統一編號：Z000000000號 130 黃宗鏹 住高雄市○○區○○路000號5樓之2 （非林素鸞之繼承人，見新調字卷第169頁） 131 鄭英昌即林茂藏之繼承人 住臺南市○○區○○街000號12樓之3 身分證統一編號：Z000000000號 
附表二：
編號 土地共有人 繼承人 應有部分比例及訴 訟費用負擔比例  1 林茂藏 （歿） 如附表一編號4至129、131所示之被告 公同共有 64分之31  2 林宜民  64分之11  3 何金治  128分之11  4 林珈禎  128分之11  5 林廖姿琇  64分之11 
附表三：
附圖編號 共有人或單獨所有人 分割後共有 比例     面積 （平方公尺）  A 林廖姿琇 全部   382.04  B 林珈禎、何金治 各2分之1   382.04  C 林宜民 全部   382.04  D 如附表一編號4至129、131所示之被告 公同共有 全部 1,076.68